pt-BR: Veículos e peças > Peças e acessórios de veículos > Peças e acessórios para veículos elétricos (EV) > Estojos de proteção: Estojos para adaptadores; Estojos para bateria; Estojos para cabos de carregamento; Estojos para conector; Estojos para kit de conversão; Estojos de ferramentas
tr: Taşıtlar ve Parçalar > Taşıt Parçaları ve Aksesuarlar > Elektrikli Araç (EV) Parçaları ve Aksesuarları > Koruyucu Kılıflar: Adaptör Kutuları; Pil Kutuları; Şarj Kablosu Kılıfları; Konektör Kutuları; Dönüşüm Kiti Kutuları; Alet Kasaları
de: Fahrzeuge & Teile > Fahrzeugersatzteile & -zubehör > Teile und Zubehör für Elektrofahrzeuge > Schutzhüllen: Adaptergehäuse; Akkugehäuse; Ladekabel-Gehäuse; Steckergehäuse; Umrüst-Kit-Gehäuse; Werkzeugkoffer
hr-HR: Vozila i dijelovi vozila > Dijelovi i oprema za vozila > Dijelovi i oprema za električna vozila (EV). > Zaštitne kutije: Kućišta za adaptere; Kutije za baterije; Kutije za kabele za punjenje; Kutije za konektore; Kutije za setove za pretvorbu; Spremnici za alat
fr: Véhicules et accessoires > Pièces détachées pour véhicules > Pièces et accessoires pour véhicules électriques (VE) > Étuis de protection: Étuis pour adaptateurs; Boîtiers de batterie; Étuis pour câbles de chargement; Boîtiers de connecteurs; Étuis pour kits de conversion; Mallettes à outils
cs: Vozidla a náhradní díly > Díly a příslušenství vozidel > Díly a příslušenství pro elektrická vozidla (EV) > Ochranné kryty: Pouzdra adaptérů; Pouzdra baterií; Pouzdra na nabíjecí kabely; Pouzdra konektorů; Pouzdra na sady pro přestavbu; Pouzdra na nářadí
it: Veicoli e parti > Componenti e accessori per auto > Parti e accessori per veicoli elettrici (EV) > Custodie protettive: Custodie per adattatori; Custodie per batterie; Custodie per cavi di ricarica; Custodie per connettori; Custodie per kit di conversione; Custodie per attrezzi
zh-CN: 交通工具/汽车/飞机/船舶 > 交通工具零件/配件 > 电动汽车 (EV) 零件/配件 > 保护套: 适配器盒; 电池盒; 充电线盒; 连接器盒; 转换套件盒; 工具箱
ro-RO: Vehicule și piese > Piese și accesorii pentru vehicule > Piese și accesorii pentru vehicule electrice (EV) > Carcase de protecție: Carcase pentru adaptoare; Carcase pentru baterii; Carcase pentru cabluri de încărcare; Carcase pentru conectori; Carcase pentru seturi de conversie; Cutii pentru scule
lt-LT: Transporto priemonės ir dalys > Transporto priemonių dalys ir priedai > Elektrinių transporto priemonių (EV) dalys ir priedai > Apsauginiai dėklai: Adapterių dėklai; Akumuliatorių dėklai; Įkrovimo kabelių dėklai; Jungčių dėklai; Konversijos rinkinių dėklai; Įrankių dėklai
bg-BG: Превозни средства и части > Автомобилни части и аксесоари > Части и аксесоари за електрически превозни средства > Предпазни калъфи и кутии: Калъфи за адаптери; Кутии за батерии; Калъфи за кабели за зареждане; Калъфи за преходници за зареждане; Кутии за комплекти за преобразуване; Кутии за инструменти
hu: Járművek és alkatrészek > Járműalkatrészek és -kiegészítők > Elektromos jármű (EV) alkatrészek és kiegészítők > Védőtokok: Adaptertokok; Akkumulátortokok; Töltőkábeltokok; Csatlakozótokok; Átalakítókészlet-tokok; Szerszámtokok
es: Vehículos y recambios > Piezas y accesorios para vehículos > Piezas y accesorios para vehículos eléctricos (EV) > Fundas protectoras: Estuches adaptadores; Estuches de baterías; Estuches para cables de carga; Estuches para conectores; Estuches para kits de conversión; Cajas de herramientas
pl: Pojazdy i części > Akcesoria i części do pojazdów > Części i akcesoria do pojazdów elektrycznych > Obudowy ochronne: Obudowy adapterów; Obudowy baterii; Obudowy kabli ładujących; Obudowy złączy; Obudowy zestawów do konwersji; Walizki narzędziowe
sk-SK: Diely pre vozidlá > Diely a príslušenstvo pre vozidlá > Diely a príslušenstvo pre elektromobily (EV) > Ochranné puzdrá: Puzdrá na adaptéry; Puzdrá na batérie; Puzdrá na nabíjacie káble; Puzdrá na konektory; Puzdrá na konverzné súpravy; Kufríky na náradie
fi: Ajoneuvot ja osat > Ajoneuvojen osat ja tarvikkeet > Sähköajoneuvojen osat ja tarvikkeet > Suojakotelot: Sovitinkotelot; Akkukotelot; Latauskaapelikotelot; Liitinkotelot; Muunnossarjakotelot; Työkalukotelot
zh-TW: 車輛與零配件 > 車輛零件/配件 > 電動車 (EV) 零件/配件 > 保護套: 變壓器盒; 電池盒; 充電線盒; 連接器盒; 轉換工具包盒; 工具盒
nb: Kjøretøy og deler > Deler og tilbehør til kjøretøy > Deler og tilbehør til elektriske kjøretøy (EV) > Beskyttelsesetuier: Adaptervesker; Batterivesker; Ladekabelvesker; Koblingsvesker; Konverteringssettvesker; Verktøyvesker
pt-PT: Veículos e peças > Acessórios e peças para veículos > Peças e acessórios para veículos elétricos (VE) > Caixas protetoras: Estojos para adaptador; Estojos para bateria; Estojos para cabos de carregamento; Estojos para conectores; Estojos para kits de conversão; Estojos de ferramentas
nl: Voertuigen en onderdelen > Voertuigonderdelen en -accessoires > Elektrische voertuigonderdelen (EV) en -accessoires > Beschermdozen: Adapterdozen; Accu- en batterijdozen; Oplaadkabeldozen; Connectordozen; Conversiekitdozen; Gereedschapsdozen
en: Vehicles & Parts > Vehicle Parts & Accessories > Electric Vehicle (EV) Parts & Accessories > Protective Cases: Adapter Cases; Battery Cases; Charging Cable Cases; Connector Cases; Conversion Kit Cases; Tool Cases
da: Køretøjer og dele > Dele og tilbehør til køretøjer > Dele og tilbehør til elektriske køretøjer (EV) > Beskyttende etuier: Adapterkasser; Batterikasser; Ladekabelkasser; Stikkasser; Konverteringssætkasser; Værktøjskasser
th: รถยนต์และชิ้นส่วน > ชิ้นส่วนและอุปกรณ์สำหรับยานยนต์ > ชิ้นส่วนและอุปกรณ์เสริมรถยนต์ไฟฟ้า (EV) > เคสป้องกัน: เคสใส่อะแดปเตอร์; เคสแบตเตอรี่; เคสสายชาร์จ; เคสตัวเชื่อมต่อ; เคสใส่ชุดแปลง; เคสใส่เครื่องมือ
ko: 차량/부품 > 차량 부품/부대용품 > 전기 자동차(EV) 부품/부대용품 > 보호 케이스: 어댑터 케이스; 배터리 케이스; 충전 케이블 케이스; 커넥터 케이스; 변환 키트 케이스; 공구 케이스
sv: Fordon och delar > Fordonsdelar och tillbehör > Delar och tillbehör till elfordon (EV) > Skyddsfodral: Adapterfodral; Batteriväskor; Laddningskabelväskor; Konnektorfodral; Konverteringskitsfodral; Verktygslådor
vi: Xe và phụ tùng > Bộ phận và phụ kiện xe cộ > Phụ tùng & Phụ kiện Xe máy/Ô tô điện (EV) > Hộp bảo vệ: Hộp đựng bộ điều hợp; Hộp đựng ắc quy; Hộp đựng cáp sạc; Ốp đầu nối; Hộp đựng bộ chuyển đổi; Hộp đựng dụng cụ
sl-SI: Vozila in deli > Deli in dodatki za vozila > Deli in dodatki za električna vozila (EV) > Zaščitna ohišja: Ohišja za adapterje; Ohišja za baterije; Ohišja za polnilne kable; Ohišja za priključke; Kovčki za komplete za predelavo; Kovčki za orodje
ru: Транспортные средства, запчасти и аксессуары > Запчасти и аксессуары для транспортных средств > Запчасти и аксессуары для электротранспорта > Чехлы, футляры и ящики: Футляры для переходников; Футляры для аккумуляторов; Чехлы для зарядных кабелей; Футляры для зарядных вилок; Ящики для наборов для переоборудования; Ящики для инструментов
el: Οχήματα & ανταλλακτικά > Ανταλλακτικά & αξεσουάρ οχημάτων > Ανταλλακτικά & αξεσουάρ ηλεκτρικών οχημάτων (EV). > Προστατευτικές θήκες: Θήκες προσαρμογέα; Θήκες μπαταριών; Θήκες καλωδίων φόρτισης; Θήκες συνδετήρων; Θήκες κιτ μετατροπής; Θήκες εργαλείων
ja: 乗り物・パーツ > 乗り物用パーツ・関連用品 > 電気自動車（EV）部品・関連用品 > 保護ケース: アダプターケース; バッテリーケース; 充電ケーブルケース; コネクタケース; 変換キットケース; ツールケース